# 请教陈版，关于注销子公司，商誉该如何处理呢？

提问人：gpqg 时间：2019-12-11 08:05:11
陈版，注销子公司，之前在合并报表中产生的商誉该如何处理呢？
谢谢陈版！

回答人：chenyiwei
合并报表层面的商誉是和资产组相关的，而不是和特定的法人实体相关。
因此，更应当关注的是该商誉对应的资产组是否已发生全部或部分处置（且丧失控制权）。如果是，则可以终止确认全部或部分商誉，并将其纳入相关资产组的处置损益计算中；如果虽然注销了子公司，但该商誉对应的资产组仍在合并报表范围内，则该商誉仍需在合并报表层面继续保留，不能转入损益。

提问人：gpqg 时间：2019-12-14 08:05:11
再次请教陈版，如果符合终止确认的情形，那么终止确认的商誉具体应该计入哪个会计科目呢？
再次感谢陈版！

回答人：chenyiwei
计入投资处置损益。

提问人：gpqg 时间：2019-12-16 13:24:00
陈版，这个投资处置损益是会计科目还是报表项目呢？没有见过。

回答人：chenyiwei
投资收益下的明细科目。